sk-SK: Fotoaparáty a optické zariadenia > Príslušenstvo pre fotoaparáty a optické zariadenia > Príslušenstvo pre statívy a monopody: Puzdrá na statívy a monopody; Hlavy statívov a monopodov; Krúžky a držiaky na statívy; Rukoväte statívu; Rozpery statívu
fr: Appareils photo, caméras et instruments d’optique > Accessoires pour appareils photo, caméras et instruments d’optique > Accessoires pour trépieds et monopodes: Housses pour trépieds et monopodes; Têtes de trépieds et monopodes; Colliers et fixations de trépieds; Poignées pour trépieds; Entretoises pour trépieds
en: Cameras & Optics > Camera & Optic Accessories > Tripod & Monopod Accessories: Tripod & Monopod Cases; Tripod & Monopod Heads; Tripod Collars & Mounts; Tripod Handles; Tripod Spreaders
el: Κάμερες & οπτικά συστήματα > Αξεσουάρ κάμερας & οπτικών συστημάτων > Αξεσουάρ τριπόδων & μονόποδων: Θήκες τριπόδων & μονόποδων; Κεφαλές τριπόδων & μονόποδων; Κολάρα & βάσεις τριπόδων; Λαβές τριπόδων; Σταυρός τριπόδου
vi: Máy ảnh & Quang học > Phụ kiện camera và ống kính > Phụ kiện giá ba chân và giá một chân: Túi đựng giá ba chân và giá một chân; Đầu giá ba chân và giá một chân; Vòng đỡ ống kính & Giá đỡ máy quay; Tay cầm cho giá ba chân; Dụng cụ cố định giá ba chân
cs: Foto, video a optika > Fotoaparáty, kamery a optika – příslušenství > Stativy – příslušenství: Obaly na stativy; Hlavy stativů; Stativové destičky a držáky; Páky ke stativu; Stativové roznožky
sv: Kameror och optik > Tillbehör till kamera och optik > Tillbehör till stativ och monopod: Väskor för stativ och monopod; Huvuden för stativ och monopod; Hylsor och monteringar för stativ; Stativhandtag; Benstöd för stativ
sl-SI: Fotoaparati in optika > Dodatki za fotoaparate in optiko > Dodatki za trinožna in enonožna stojala: Ohišja za trinožna in enonožna stojala; Glave za trinožna in enonožna stojala; Obeski in nastavki za trinožna stojala; Ročaji za trinožna stojala; Stabilizatorji za trinožna stojala
hr-HR: Fotoaparati i optika > Dodaci za fotoaparate i optiku > Dodaci za stative i monopode: Spremnici za stative i monopode; Glave za stative i monopode; Ovratnici i nosači za stative; Ručke za stative; Stativni raširivači
da: Kameraer og optik > Kamera og optik – tilbehør > Stativ – tilbehør: Stativ – kasser; Stativhoveder; Stativ – monteringsringe; Håndtag til stativer; Benstøtter til stativer
nl: Camera's en optiek > Optische en camera-accessoires > Accessoires voor statieven en monopods: Houders voor statieven en monopods; Koppen voor statieven en monopods; Statiefbeugels en -bevestiging; Statiefhendels; Statiefspreiders
fi: Kamerat ja optiikka > Korut ja asusteet > Tripod- ja monopod-jalustojen tarvikkeet: Tripod- ja monopod-jalustojen kotelot; Tripod- ja monopod-jalustojen päät; Tripod-jalustan kiristimet ja telineet; Tripod-jalustan kahvat; Tripod-jalustan jalat
pt-PT: Câmaras e ótica > Acessórios de câmara e ótica > Acessórios de monopé e tripé: Estojos de monopé e tripé; Cabeças de monopé e tripé; Colares e suportes de tripé; Pegas de tripé; Extensores de tripé
hu: Fényképezőgépek és optikák > Fényképezőgép- és optikai kiegészítők > Tripod és monopod-kiegészítők: Tripod és monopod-tokok; Tripod és monopod-fejek; Tripod-nyakörvek és -rögzítők; Tripod-fogantyúk; Tripod-szórók
ru: Камеры и оптика > Аксессуары для камер и другой оптики > Аксессуары для штативов-треног и моноподов: Чехлы для штативов-треног и моноподов; Головки для штативов-треног и моноподов; Хомуты и крепления для штативов-треног; Ручки для штативов-треног; Распорки для штативов-треног
ko: 카메라/광학 기기 > 카메라/광학 기기 부대용품 > 삼각대/모노포드 부대용품: 삼각대/모노포드 케이스; 삼각대/모노포드 헤드; 삼각대 칼라/마운트; 삼각대 핸들; 삼각대 스프레더
es: Cámaras y ópticas > Accesorios ópticos y de cámara > Accesorios para trípodes y monopiés: Fundas para trípodes y monopiés; Cabezales para trípodes y monopiés; Monturas y anillos para trípodes; Manivelas para trípodes; Varillas para trípodes
zh-CN: 相机与光学器件 > 相机与光学器件配件 > 三脚架配件: 三脚架包; 三脚架云台; 三脚架环与三脚架座; 三脚架手柄; 三脚架延伸器
tr: Kameralar ve Optik Malzemeler > Kamera ve Optik Aksesuarları > Tripod ve Monopod Aksesuarları: Tripod ve Monopod Kılıfları; Tripod ve Monopod Başlıkları; Tripod Bilezik ve Montaj Ayakları; Tripod Kolları; Tripod Ayağı Bağlantı Parçaları
pl: Aparaty, kamery i przyrządy optyczne > Akcesoria do aparatów, kamer i przyrządów optycznych > Akcesoria do statywów trójnożnych i jednonożnych: Futerały na statywy trójnożne i jednonożne; Głowice do statywów trójnożnych i jednonożnych; Uchwyty i mocowania do statywów trójnożnych; Trójnogi i statywy bezpieczeństwa; Trójnóg z odłączaną stopą
it: Fotocamere/dispositivi ottici > Accessori ottici/fotocamere > Accessori treppiedi/monopiedi: Custodie treppiedi/monopiedi; Teste treppiedi/monopiedi; Collari e pezzi treppiedi; Impugnature per treppiedi; Supporto per treppiede
nb: Kameraer og optikk > Tilbehør for kameraer og optikk > Tilbehør til stativer og monopods: Vesker til stativer og monopods; Hoder til stativer og monopods; Stativhetter og -fester; Stativhåndtak; Stativspredere
th: กล้องและออปติก > อุปกรณ์กล้องและออปติก > อุปกรณ์ขาตั้งกล้อง: กระเป๋าขาตั้งกล้อง; ส่วนหัวขาตั้งกล้อง; แหวนและขายึดขาตั้งกล้องไตรพ็อด; ที่จับขาตั้ง; ที่รองขาตั้งกล้อง
pt-BR: Câmeras e óptica > Câmera e acessórios ópticos > Acessórios para tripés e monopés: Estojos para tripés e monopés; Cabeças de tripés e monopés; Colares e suportes para tripé; Alças para tripés; Espalhador de solo para tripés
ja: カメラ・光学機器 > カメラ・光学機器アクセサリー > 三脚・一脚アクセサリー: 三脚・一脚ケース; 三脚・一脚ヘッド; 三脚・一脚用マウント; 三脚用ハンドル; 三脚スプレッダー
ro-RO: Aparate foto și componente optice > Accesorii pentru aparate foto și componente optice > Accesorii trepied și monopied: Genți trepied/monopied; Capete trepied/monopied; Coliere și suporturi pentru trepied; Mânere trepied; Dispozitive desfacere trepied
de: Kameras & Optik > Kamera- & Optisches Zubehör > Zubehör für Stative: Stativaufbewahrung; Stativköpfe; Schellen & Halterungen für Stative; Stativgriffe; Stativspinnen
zh-TW: 相機和光學元件 > 相機和光學配件 > 三腳架/自拍棒配件: 三腳架/自拍棒保護套; 三腳架/自拍棒轉軸; 三腳架軸環/裝置; 三腳架手柄; 三腳架
bg-BG: Фотоапарати и оптика > Аксесоари за фотоапарати и оптика > Аксесоари за стативи и моноподи: Калъфи за стативи и моноподи; Глави за стативи и моноподи; Скоби и стойки за стативи; Дръжки за стативи; Подпори за стативи
lt-LT: Fotoaparatai ir optika > Fotoaparatų ir optikos priedai > Trikojų ir vienakojų priedai: Trikojų ir vienakojų dėklai; Trikojų ir vienakojų galvutės; Trikojų žiedai ir laikikliai; Trikojų rankenos; Trikojai skėtikliai